臺灣臺中地方法院刑事判決　　　　　　　95年度訴字第3189號
公　訴　人　臺灣臺中地方法院檢察署檢察官
被　　　告　甲○○
選任辯護人　陳賜良律師
上列被告因違反藥事法等案件，經檢察官提起公訴（95年度偵字
第2910號、第2911號、第2912號、第2913號），本院判決如下：
    主    文
甲○○以犯明知為偽藥而販賣為常業，處有期徒刑貳年肆月，扣
案如附表一（鑑驗用罄部分除外）、附表二所示之物，均沒收。
    犯罪事實
一、甲○○明知VIAGRA（中文名稱「威而剛」）膜衣錠，係美商
    輝瑞產品公司（下稱美商輝瑞公司）所生產之藥品，且美商
    輝瑞公司在國內之合法代理販售藥商為輝瑞大藥廠股份有限
    公司；REDUCTIL（中文名稱「諾美婷」）膠囊，係美商亞培
    大藥廠公司（下稱美商亞培公司）所生產之藥品，且美商亞
    培公司在國內之合法代理販售藥商為美商亞培股份有限公司
    臺灣分公司；「CIALIS」（中文名稱「犀利士」）係美商禮
    來ICOS有限公司（下稱美商禮來公司）所生產之藥品，且美
    商禮來公司在國內之合法代理販售藥商為臺灣禮來股份有限
    公司；亦明知如附件一至八所示之商標圖樣（其審定字號、
    商標權人、商標圖樣、專用期限、指定使用商品名稱均詳如
    附件商標資料所示），分別係美商輝瑞公司、美商亞培公司
    及美商禮來公司透過向我國經濟部中央標準局（現改制為智
    慧財產局）申請後，取得商標專用權之商標，近年在全球藥
    品類市場行銷甚廣，品質均著有商譽，為業界及消費大眾所
    共知，且均仍在專用期間，未經商標專用權人授權，不得任
    意使用。詎甲○○明知綽號「阿邦」、自稱「陳先生」、楊
    進翔等成年人向其兜售之「威而鋼」、「諾美婷」及「犀利
    士」等藥品均來源不明，均係非美商輝瑞公司、美商亞培公
    司及美商禮來公司原廠所生產製造，而係不詳成年人士未經
    核准，而於同一商品，使用相同於上述商標專用權人註冊如
    附件一至八所示商標圖樣之偽藥，且係冒用上開商標專用權
    人名義，在外包裝盒（包含盒裝及瓶裝）上標示公司名稱、
    藥物名稱、圖樣之偽造準私文書，及其內均含冒用美商輝瑞
    公司、美商亞培公司及美商禮來公司製作藥品說明書（即仿
    單）各一份之偽造私文書。竟基於販賣偽藥之常業犯意及基
    於販賣冒用他人藥物名稱、仿單之藥物、販賣仿冒商標商品
    、行使偽造私文書、行使偽造準私文書之概括犯意，自民國
    九十二年間起，先後以每盒「諾美婷」（三十粒裝）新臺幣
    （下同）約一千元、每盒「威而剛」（四粒裝）約八百元、
    罐裝（三十粒裝）約一千八百元、每盒「犀利士」（四粒裝
    ）約一千二百元之價格，在臺中縣大里市○○路與德芳路口
    附近之「風尚餐廳」或其位於臺中市○區○○路二段一八八
    號十樓之二住處樓下等處，向「阿邦」、「陳先生」及楊進
    翔販入數量不詳之上開偽藥後，自九十二年十一月間某日起
    ，經由甲○○使用之0000000000號行動電話門號
    與黃薇如（另由臺灣板橋地方法院檢察署偵辦中）聯絡，將
    「諾美婷」以每次出貨六十五盒，每盒一千元之價格出售黃
    薇如，黃薇如再以每盒一千一百五十元之價格轉售李姿慧（
    另由臺灣桃園地方法院檢察署偵辦中）於YAHOO奇摩家族甜
    密小護士網站上，公開販售不特定人，另自九十四年初起，
    以0000000000號行動電話門號與李田隆（另由臺
    灣基隆地方法院檢察署偵辦中）聯絡，將「諾美婷」以每盒
    一千五百元、「威而剛」（一粒）二百元、「犀利士」每盒
    一千二百元之價格出售李田隆，由李田隆於HAPPYGO網站上
    ，加價後公開販售不特定人，甲○○為方便聯絡，並將原使
    用之0000000000號門號轉交李田隆使用，甲○○
    則改以0000000000號行動電話門號與李田隆聯絡
    。嗣於九十四年八月九日為警在甲○○位於臺中市○區○○
    路二段一八八號十樓之二住處及甲○○所使用之車牌號碼三
    九六八—ＨＶ號自用小客車上扣得如附表一所示之偽藥及如
    附表二所示甲○○所有供犯罪所用之物。
二、案經美商輝瑞公司、美商亞培股份有限公司臺灣分公司、美
    商禮來公司委由劉志遠律師、廖雍倫律師訴由臺灣臺北地方
    法院檢察署檢察官呈請臺灣高等法院檢察署令轉臺灣臺中地
    方法院檢察署檢察官偵查起訴。
    理    由
一、按現行刑事訴訟法為保障被告之反對詰問權，排除具有虛偽
    危險性之傳聞證據，以求實體真實之發見，於該法第一百五
    十九條第一項明定被告以外之人於審判外之言詞或書面陳述
    ，除法律有規定者外，不得作為證據。又被告以外之人於審
    判外之陳述，雖不符前四條之規定（即刑事訴訟法第一百五
    十九條之一至同條之四），而經當事人於審判程序同意作為
    證據，法院審酌該言詞陳述或書面陳述作成時之情況，認為
    適當者，亦得為證據；當事人、代理人或辯護人於法院調查
    證據時，知有第一百五十九條第一項不得為證據之情形，而
    未於言詞辯論終結前聲明異議者，視為有前項之同意，刑事
    訴訟法第一百五十九條之五定有明文。本件檢察官、被告並
    未就卷內證據資料之證據能力有所爭執，且迄於言詞辯論終
    結前，均未主張有刑事訴訟法第一百五十九條第一項不得為
    證據之情形，是應認已同意卷內證據均得作為證據，且經本
    院審酌後，認無不適當之情形，應認本案調查之卷內證據均
    有證據能力，合先敘明。
二、訊據被告甲○○固坦承有販賣上開偽藥之行為不諱，然矢口
    否認於販賣時知悉上開藥品係偽藥，辯稱：上開藥品係伊友
    人自國外帶入，伊在販賣上開藥品之前，有先自行服用，效
    果與原廠藥品相同，伊認定係真藥後方開始販賣，並無販賣
    偽藥之故意云云。惟查：
 （一）扣案如附表一編號一至三所示威而剛經取樣送美商輝瑞
       公司以高效液態層析儀（HPLC）、紅外線光譜儀等方法
       鑑定結果，認為包裝鑑定（包括樣品上之Pfizer標示斑
       駁且字體錯誤、字母「z」、「er」字體過大或偏移其他
       字母、顏色不正確、印刷粗糙、字距不合標準、排版錯
       誤及鋁箔不符真仿測試及變色標示無法變色等）、藥錠
       外觀（樣品藥錠外觀係完整之圓形鑽石形狀之藥錠，但
       與真品相較其上刻印字體及大小均不正確、藥錠過重且
       過厚、字體刻痕亦深淺不一等）及藥錠成分（樣品經儀
       器分析比對結果，部分樣品確認含有sildenafil citrat
       e（威而剛主成分）之有效成分，惟與真品成分比例明顯
       有異，他部分樣品則未能呈現清楚之sildenafil成分反
       應，係由不明成分所組成，但可能含有與sildenafil相
       同作用之物質，或其他類似勃起功能障礙之藥物）均屬
       仿冒；扣案如附表一編號四、五所示諾美婷經美商亞培
       股份有限公司臺灣分公司檢視後發現樣品外盒正面為英
       文或為德文標示，與衛生署核可之中文包裝明顯不符，
       且查諾美婷有效期限為三年，樣品上所載明之到期日「
       10.2008」（即2008年10月到期），則系爭樣品應係於
       2005年10月所製造，惟查獲當時係2005年8月，故系爭樣
       品外盒標示、日期與真品相比較，亦不正確，復經取樣
       送華友科技顧問股份有限公司以高效能液相層析儀（HPL
       C）、感應偶合電漿原子發射光譜儀（ICP）等方法鑑定
       結果，發現樣品與真品諾美婷所內涵之「乳糖/Lactose
       」、「硬脂酸鎂/Magnesium Stearate」及「二氧化矽
       /SiO2」等含量均不相同，可認該樣品係屬偽藥；扣案如
       附表一編號六、七所示犀利士經取樣送美商禮來公司經
       以高效能液相層析法（HPLC）、光譜學（NIR）及化學分
       析等方法鑑定結果，認為包裝（包含紙盒上標示批號A03
       103、A031410、A031038非真品犀利士之批號、外包裝組
       成（紙盒及仿單）經驗證，確定係屬仿冒）、產品包裝
       成分及藥錠（樣品物理外觀與真品相近，惟樣品之表面
       較光滑，且黃色色澤有異與真品並不相符，樣品經儀器
       檢測未含Tadalafil（犀利士主成分）顯示樣品組成分子
       與真品不符）均屬仿冒等情，有前開鑑定報告各一件附
       卷可按（詳見九十五度偵字第二九一０號偵查卷第二十
       一至五十二頁、七十一至九十頁、一六二至一九一頁）
       。
（二）又威而剛藥錠（每顆藥錠上均有「Pfizer」、「VGR100」
      字樣），係美商輝瑞公司所生產之藥品，且美商輝瑞公司
      在國內之合法代理販售藥商為輝瑞大藥廠股份有限公司，
      而「VIAGRA」、「威而剛」及「Pfizer」之商標，已經輝
      瑞大藥廠股份有限公司向經濟部中央標準局（現改為智慧
      財產局）註冊取得商標專用權，嗣移轉登記予美商輝瑞產
      品公司，現均仍於專用期間內（「VIAGRA」之專用期限至
      九十六年八月十五日止、「威而剛」之專用期限至九十七
      年一月十五日止、「Pfizer」之專用期限至一百零三年七
      月十五日止）；諾美婷膠囊，係美商亞培公司所生產之藥
      品，且美商亞培公司在國內之合法代理販售藥商為美商亞
      培股份有公司臺灣分公司，而「REDUCTIL」、「REDUCTIL
      及圖」、「生命花朵造型圖」及「亞培諾美婷」等商標，
      已經美商亞培公司向經濟部中央標準局（現改為智慧財產
      局）註冊取得商標專用權，現均仍於專用期間內（「REDU
      CTIL」之專用期限至九十六年十二月十五日止、「REDUCT
      IL及圖」之專用期限至九十六年十二月十五日止、「生命
      花朵造型圖」之專用期限至九十八年十一月十五日止、「
      亞培諾美婷」之專用期限至一百零二年二月十五日止）；
      犀利士藥錠，則係美商禮來公司所生產之藥品，而「犀利
      士CIALIS」商標，已經美商禮來公司向經濟部中央標準局
      （現改為智慧財產局）註冊取得商標專用權，現仍於專用
      期間內（其專用期限至一百年六月十五日止）等情，亦有
      附件一至八所示之商標註冊證影本及商標資料附卷可佐。
（三）至被告雖以上揭情詞置辯，然查，被告於本院審理時業已
      自承：「（對販賣藥物是偽藥，是否知情？）我知情認罪
      。」、「（為何知情？）因為貨的來源，我不知道是否是
      從國外帶進來，還是假的。」、「（是否懷疑是假藥？）
      我有懷疑。」、「（為何可以拿到這樣大量的藥？）剛開
      始我有自己吃。我自己吃有瘦。之前我曾經買過原廠藥物
      來吃，比較之後，覺得一樣。副作用都一模一樣。」、「
      （為何自己要先試吃？）因為沒有中文標籤。朋友說那是
      從國外帶進來的。國外有很多假的，而且沒有中文標籤。
      」、「（是否知道這些藥品在臺灣地區均有代理商？）知
      道。」、「（為何不去找代理商瞭解？）因為我知道，水
      貨有些是真的，有些是假的。所以我跟人家拿的時候，我
      自己會先試吃。」、「（為何試吃就可以確定是真的？）
      我就是不知道是真或是假的，所以才要試吃。」等語，則
      被告身為藥廠之業務人員，對於藥品之真偽，本有較一般
      人民更高之辨識能力，且有更多之查證管道，惟被告既已
      知悉所販賣之藥品，來源不明，且無中文標籤，竟未經向
      上開製藥公司之臺灣代理商求證以辨明真偽，即貿然大量
      販賣，顯係意在圖利，其有販賣偽藥之故意，至為灼然。
      而被告販入偽藥後，將之出售李田隆、黃薇如等人，亦經
      證人李田隆、黃薇如於警詢中證述綦詳，並有匯款單十一
      紙、自動櫃員機交易明細二紙、通聯紀錄一份、華南銀行
      存款往來明細一份在卷可參，此外，復有仿冒如附件一至
      八所示商標名稱及圖樣之如附表一所示內容之藥品（含包
      裝）及如附表二所示被告所有供本案犯罪所用之物扣案可
      資佐證，本件事證明確，被告上開犯行，堪以認定。
二、被告行為後，刑法及刑法施行法業於九十四年二月二日經總
    統以華總一義字第０九四０００一四九０一號令修正公布，
    並於九十五年七月一日施行。按行為後法律有變更者，適用
    行為時之法律，但行為後之法律有利於行為人者，適用最有
    利於行為人之法律，現行刑法第二條第一項定有明文。此條
    規定乃與刑法第一條罪刑法定主義契合，而貫徹法律禁止溯
    及既往原則，係規範行為後法律變更所生新舊法律比較適用
    之準據法，是刑法第二條本身雖經修正，但刑法第二條既屬
    適用法律之準據法，本身尚無比較新舊法之問題，應一律適
    用裁判時之現行刑法第二條規定以決定適用之刑罰法律，先
    予辨明。又以本次刑法修正之比較新舊法，應就罪刑有關之
    共犯、未遂犯、想像競合犯、牽連犯、連續犯、結合犯，以
    及累犯加重、自首減輕暨其他法定加減原因（如身分加減）
    與加減例等一切情形，本於統一性及整體性原則，綜其全部
    罪刑之結果而為比較，亦有最高法院九十五年度第八次刑庭
    會議決議可資參照。經查：
（一）被告行為後，刑法第五十六條連續犯之規定，業於九十四
      年一月七日修正公布刪除，並於九十五年七月一日施行，
      則被告行為後新法業已刪除連續犯之規定，此刪除雖非犯
      罪構成要件之變更，但顯已影響行為人刑罰之法律效果，
      自屬法律有變更，依新法第二條第一項規定，比較新、舊
      法結果，仍應適用較有利於被告之行為時法律即舊法論以
      連續犯。
（二）又被告行為後，刑法第三十三條第五款業於九十四年二月
      二日以華總一義字第０九四０００一四九０一號令修正公
      布，並自九十五年七月一日起施行；修正後刑法第三十三
      條第五款規定「罰金：新臺幣一千元以上，以百元計算之
      。」，與修正前刑法第三十三條第五款規定「罰金：一元
      以上。」不同。比較新舊法結果，以舊法較有利於行為人
      ，新法並無對被告較為有利之情形，故依刑法第二條第一
      項前段規定，本案關於論罪之法定刑罰金部分，自應適用
      行為時之法律即修正前刑法第三十三條第五款規定決定其
      罰金部分之法定刑。
（三）綜合上述修正前後刑法第五十六條、第三十三條第五款適
      用情形綜合比較結果，修正後刑法及刑法施行法之規定並
      非較有利於被告，參酌修正後刑法第二條第一項前段、但
      書規定之「從舊從輕」原則，本案應適用修正前刑法及罰
      金罰鍰提高標準條例第一條前段為法條適用之依據。
（四）另按行為後刑法條文經修正，惟無有利、不利情形（如刑
      法第十五條、第三十條之文字修正，第五十五條但書、第
      五十九條實務見解之明文化、第二十六條未遂犯得減輕其
      刑之規定移列第二十五條等），應適用裁判時法（最高法
      院九十五年度第二十一次刑庭會議決議參照），故關於上
      述情形，應逕適用本案裁判時修正後之刑法，尚無比較新
      舊法之必要；再被告行為，刑法第三十八條固於九十四年
      一月七日修正公布，並於九十五年七月一日施行，刑法第
      三十八條第二項修正後規定：「前項第一款之物，不問屬
      於犯罪行為人與否，沒收之。」；修正前則規定：「前項
      第一款之物，不問屬於『犯人』與否，沒收之。」，然屬
      於被告（或共犯）所有且供犯罪所用之物，無論依修正前
      後之刑法第三十八條第一項第二款、第三項規定均得沒收
      。且沒收為從刑之一種，與主刑有從屬關係，應依主刑部
      分適用之法律而從屬適用，無獨立比較之問題（最高法院
      二十四年上字第五二九二號判例意旨參照），均附此敘明
      。
三、按刑法上所謂常業犯，指反覆以同種類行為為目的之社會活
    動之職業性犯罪而言，至於犯罪所得之多寡，是否恃此犯罪
    為唯一之謀生職業，則非所問，縱令兼有其他職業，仍無礙
    於該常業犯罪之成立（最高法院八十五年臺上字第五一○號
    判例參照）。查被告甲○○進貨管道多元，販賣之數量亦頗
    為龐大，販賣偽藥之時間長達一年八月，期間反覆多次實施
    如前所示之同種類行為為目的之社會活動之販賣偽藥行為，
    所得菲薄，其恃此營生之意甚明，顯係以販賣偽藥為常業無
    誤。再查被告行為後，藥事法第八十三條業已刪除常業犯之
    規定，而該法第八十三條第一項之販賣偽藥罪，其法定本刑
    為七年以下有期徒刑，得併科五百萬元以下罰金；而修正前
    藥事法第八十三條第二項之常業販賣偽藥罪其法定本刑為二
    年以上十年以下有期徒刑，得併科二千五百萬元以下罰金。
    本件被告販賣偽藥之行為有多次，若依新法各別多次論斷之
    結果（即數罪併罰），其刑度顯較修正前藥事法第八十三條
    第二項之常業販賣偽藥罪為重，經比較新舊法結果，新法之
    規定對被告並無較為有利情形，仍應依刑法第二條第一項前
    段之規定，即適用被告行為時之修正前藥事法第八十三條第
    二項之常業販賣偽藥罪處罰。次按藥品說明書係用以說明該
    藥品之主治效能及服用方法，屬於私文書之一種，被告明知
    上開藥品說明書，係冒用上開商標專用權人名義而偽造之私
    文書，仍加以販賣行使，係犯刑法第二百十六條、第二百十
    條之行使偽造私文書罪。再按在紙上或物品上之文字、符號
    、圖畫、照像，依習慣或特約，足以為表示其用意之證明者
    ，依刑法第二百二十條第一項規定，應以文書論。查美商輝
    瑞公司、美商亞培公司及美商禮來公司之公司名稱、藥物名
    稱、圖樣，係該等公司表示其用意之證明，自屬刑法第二百
    二十條第一項之準私文書，被告販售之仿冒藥品，外包裝盒
    （盒裝及瓶裝）均有標示上開公司名稱、藥物名稱、圖樣，
    則其仍有主張該公司及商標之意思內容，至為灼然，係犯刑
    法第二百十六條、第二百二十條第一項、第二百十條之行使
    偽造準私文書罪，故核被告所為，係犯修正前藥事法第八十
    三條第二項之常業販賣偽藥罪、藥事法第八十六條第二項之
    明知冒用他人藥物名稱、仿單而販賣罪、商標法第八十二條
    之販賣仿冒商標商品罪、刑法第二百十六條、第二百十條之
    行使偽造私文書罪及刑法第二百十六條、第二百二十條第一
    項、第二百十條之行使偽造準私文書罪。被告以一販售行為
    ，同時觸犯上開五罪，為異種想像競合犯，應依刑法第五十
    五條規定，從一較重之常業販賣偽藥罪處斷。原起訴檢察官
    雖未就被告行使偽造私文書、行使偽造準私文書之犯行提起
    公訴，然此部分犯罪與起訴部分犯行有想像競合犯之裁判上
    一罪關係，為起訴效力所及，本院自應併予審理。又起訴書
    認被告係犯藥事法第八十三條第一項之販賣偽藥罪、第八十
    六條第一項冒用他人藥物名稱罪及商標法第八十一條第一款
    之罪，並認被告所犯上開各罪係屬牽連關係，惟被告販賣偽
    藥行為，應論以修正前藥事法第八十三條第二項之常業販賣
    偽藥罪，已如前述，又本件並無積極證據證明被告有參與仿
    冒產品包裝之行為，故被告單純明知為冒用他人藥物名稱之
    藥品及仿冒商標之商品而販賣，所為應係犯藥事法第八十六
    條第二項明知為冒用他人藥物名稱而販賣罪及商標法第八十
    二條之販賣仿冒商標商品罪，公訴人上開認定，應屬誤會，
    惟其基本社會事實相同，爰依法變更起訴法條，並認定被告
    所犯上開各罪為想像競合犯關係，併予指明。被告先後多次
    明知冒用他人藥物名稱、仿單而販賣、販賣仿冒商標商品、
    行使偽造私文書、行使偽造準私文書之犯行，時間緊接，手
    法相同，所犯為構成要件相同之罪名，顯係基於概括犯意反
    覆實施，為連續犯，應依修正前刑法第五十六條規定，論以
    一罪，並依法加重其刑。爰審酌被告販賣偽藥時間長達一年
    八月，不僅嚴重危害社會大眾身體健康，且該來歷、成分均
    不明之偽藥為消費者服用後，造成之風險難以想像，被告貪
    圖己利而無視此種危險性，且商標具有辨識商品來源之功用
    ，且企業者通常經過相當時間並投入大量資金於商品之行銷
    及品質之改良，始得使該商標具有代表一定品質之效，被告
    侵害他人商標乃至行使偽造私文書之行為，足生損害於告訴
    人即商標專用權人外，亦對商標專用權人潛在市場利益造成
    侵害非輕，有礙公平交易秩序，並有損我國之國際形象，再
    兼衡酌被告犯後僅承認部分犯行，態度難認良好，迄今尚未
    與告訴人和解，賠償損害，犯罪之動機、目的、手段等一切
    情狀，量處如主文所示之刑，以示懲儆。扣案如附表一所示
    之物，均係被告本案仿冒美商輝瑞公司、美商亞培公司及美
    商禮來公司等商標專用權人之商標商品，不問屬於犯人與否
    ，均應依商標法第八十三條之規定，宣告沒收，至如附表一
    「備註欄」所示鑑驗用罄之偽藥，既已用罄滅失，自毋庸宣
    告沒收。另扣案如附表二所示之物，為被告所有供本案犯罪
    所用之物，業據本院查明在卷，爰依刑法第三十八條第一項
    第二款之規定宣告沒收。至原起訴檢察官雖請求本院併就扣
    案之被告交通銀行北臺中分行帳戶之存摺一本、金融卡一張
    及郵局掛號包裹托運單一張宣告沒收，然上開物品既非違禁
    物，且亦乏積極證據足資證明上開物品係被告所有供本案犯
    罪所用之物品，爰不為沒收之諭知，併予指明。
據上論斷，應依刑事訴訟法第二百九十九條第一項前段、第三百
條，藥事法第八十六條第二項、修正前藥事法第八十三條第二項
，商標法第八十二條、第八十三條，刑法第十一條、第二條第一
項前段、第二百十六條、第二百十條、第二百二十條、第五十五
條、第三十八條第一項第二款、修正前刑法第五十六條，判決如
主文。
中　　華　　民　　國　　96　　年　　2 　　月　　27　　日
                  刑事第十庭    審判長法　官　賴妙雲
                                      法　官  黃家慧
                                    　法　官　黃炫中
上正本證明與原本無異。
如不服本判決，應於送達後十日內向本院提出上訴狀（須附繕
本），上訴於台灣高等法院台中分院。
                                      書記官  黃珮華
中　　華　　民　　國　　96　　年　　2 　　月　　27　　日
附錄論罪科刑法條
中華民國刑法第210條
（偽造變造私文書罪）
偽造、變造私文書，足以生損害於公眾或他人者，處 5 年以下有
期徒刑。
中華民國刑法第216條
（行使偽造變造或登載不實之文書罪）
行使第 210 條至第 215 條之文書者，依偽造、變造文書或登載
不實事項或使登載不實事項之規定處斷。
中華民國刑法第220條
（準文書）
在紙上或物品上之文字、符號、圖畫、照像，依習慣或特約，足
以為表示其用意之證明者，關於本章及本章以外各罪，以文書論
。
錄音、錄影或電磁紀錄，藉機器或電腦之處理所顯示之聲音、影
像或符號，足以為表示其用意之證明者，亦同。
修正前藥事法第83條
明知為偽藥或禁藥，而販賣、供應、調劑、運送、寄藏、牙保、
轉讓或意圖販賣而陳列者，處7年以下有期徒刑，得併科新臺幣5
百萬元以下罰金。
以犯前項之罪為常業者，處2年以上10年以下有期徒刑，得併科
新臺幣2千5百萬元以下罰金。
犯前項之罪，因而致人於死者，處 7 年以上有期徒刑，致重傷者
，處 3 年 以上 12 年以下有期徒刑。
因過失犯第 1 項之罪者，處 2 年以下有期徒刑、拘役或科新臺
幣 30 萬元以下罰金。
第 1 項之未遂犯罰之。
藥事法第86條
擅用或冒用他人藥物之名稱、仿單或標籤者，處 1 年以下有期徒
刑、拘役或科或併科新台幣 5 萬元以下罰金。
明知為前項之藥物而輸入、販賣、供應、調劑、運送、寄藏、牙
保、轉讓或意圖販賣而陳列者，處6月以下有期徒刑、拘役或科
或併科新台幣3萬元以下罰金。
商標法第82條
明知為前條商品而販賣、意圖販賣而陳列、輸出或輸入者，處一
年以下有期徒刑、拘役或科或併科新臺幣 5 萬元以下罰金。
附表一：
┌──┬────────────────┬──────┬──────────┐
│編號│  應   沒   收   之   物        │  數   量   │    備       註     │
├──┼────────────────┼──────┼──────────┤
│ 一 │VIAGRA（威而剛）100mg每瓶三十顆 │  三瓶      │其中一瓶三十顆業鑑驗│
│    │裝【均含藥品外包裝（藥瓶身說明）│            │用罄十五顆          │
│    │及附加之藥品說明書】            │            │                    │
├──┼────────────────┼──────┼──────────┤
│ 二 │VIAGRA（威而剛）100mg每盒四顆裝 │  二盒      │其中一盒四顆業經鑑驗│
│    │【均含藥品外包裝（鋁箔片）、包裝│            │用罄二顆            │
│    │盒及附加之藥品說明書】          │            │                    │
├──┼────────────────┼──────┼──────────┤
│ 三 │VIAGRA（威而剛）100mg四顆裝鋁箔 │  十錠      │其中鋁箔片一片四顆及│
│    │片一片及單顆散裝六顆【含藥品外包│            │散裝四顆業經鑑驗用罄│
│    │裝（鋁箔片）】                  │            │四顆                │
├──┼────────────────┼──────┼──────────┤
│ 四 │REDUCTIL（諾美婷）15mg每盒二十八│  四盒      │其中二盒五十六顆業經│
│    │顆裝【均含藥品外包裝（鋁箔片）、│            │鑑驗用罄十顆        │
│    │包裝盒及附加之藥品說明書】      │            │                    │
├──┼────────────────┼──────┼──────────┤
│ 五 │REDUCTIL（諾美婷）15mg每盒三十顆│  四盒      │其中四盒一百二十顆業│
│    │裝【均含藥品外包裝（鋁箔片）、包│            │經鑑驗用罄二十顆    │
│    │裝盒及附加之藥品說明書】        │            │                    │
├──┼────────────────┼──────┼──────────┤
│ 六 │CIALIS（犀利士）20mg每盒四顆裝【│  十二盒    │其中一盒四顆業經鑑驗│
│    │均含藥品外包裝（鋁箔片）、包裝盒│            │用罄四顆            │
│    │及附加之藥品說明書】            │            │                    │
├──┼────────────────┼──────┼──────────┤
│ 七 │CIALIS（犀利士）20mg空盒二盒及仿│  二盒      │                    │
│    │單二張                          │            │                    │
│    │                                │            │                    │
└──┴────────────────┴──────┴──────────┘
附表二：
┌──┬────────────────┬──────────┬──────┐
│編號│  扣押時間、地點                │      品   名       │  數   量   │
├──┼────────────────┼──────────┼──────┤
│ 一 │九十四年八月九日八時十分        │臺中何厝郵局帳戶    │  一   組   │
│    │臺中市○區○○路二段一八八號十樓│（含存摺、信用卡）  │            │
│    │之二                            │                    │            │
├──┼────────────────┼──────────┼──────┤
│ 二 │九十四年八月九日八時十分        │華南銀行臺中中港路分│  一   組   │
│    │臺中市○區○○路二段一八八號十樓│行帳戶（含存摺、信用│            │
│    │之二                            │卡）                │            │
├──┼────────────────┼──────────┼──────┤
│ 三 │九十四年八月九日八時十分        │宅即便寄貨收執聯    │  三   張   │
│    │臺中市○區○○路二段一八八號十樓│                    │            │
│    │之二                            │                    │            │
├──┼────────────────┼──────────┼──────┤
│ 四 │九十四年八月九日八時十分        │亞太電信BenQ行動電話│  一   支   │
│    │臺中市○區○○路二段一八八號十樓│（000000000│            │
│    │之二                            │０，含旅充一組）    │            │
├──┼────────────────┼──────────┼──────┤
│ 五 │九十四年八月九日八時十分        │NOKIA行動電話（０九 │  一   支   │
│    │臺中市○區○○路二段一八八號十樓│00000000）  │            │
│    │之二                            │                    │            │
└──┴────────────────┴──────────┴──────┘
